【裁判字號】    92,簡,582
【裁判日期】    920226
【裁判案由】    妨害自由
【裁判全文】
臺灣臺北地方法院刑事判決                          九十二年度簡字第五八二號
    聲  請  人  臺灣臺北地方法院檢察署檢察官
    被      告  乙○○  男  二.
    輔佐人  即
    被告之父    陳祥謀
右列被告因恐嚇案件，經檢察官聲請以簡易判決處刑（九十一年度偵字第一五五八六
號），本院判決如左：
    主  文
乙○○以加害身體、財產之事，恐嚇他人致生危害於安全，處拘役肆拾日，如易科罰
金，以參佰元折算壹日，緩刑貳年。
    事  實
一、乙○○係群洲國際快遞離職員工，於民國九十一年五月三十日，在台北市○○區
    ○○街二○○號一樓群洲國際快遞營業處，與甲○○因帳務、薪資問題發生口角
    ，竟向甲○○恫稱：「若公司車子被破壞，心裡要有數，公司只有三個女生，若
    打起來，絕對打不過我的」等語，以此加害身體、財產之事，恐嚇甲○○，使其
    心生畏懼，致生危害於安全。
二、案經被害人甲○○訴由臺北市政府警察局松山分局報請臺灣臺北地方法院檢察署
    檢察官偵辦並聲請以簡易判決處刑。
三、被告乙○○矢口否認右揭犯行，於偵查中辯稱：生氣衝動時可能隨便這樣講，但
    不記得說過什麼，且伊並未做過這類之事，況吵架時，大家都鬧得不愉快云云。
    然查：右揭犯罪事實，業據告訴人甲○○指訴綦詳，並經目擊證人黃麗蓉結稱被
    告與甲○○發生爭執並語出恐嚇，揚言：「若公司車子被破壞，心裡要有數，公
    司只有三個女生，若打起來，絕對打不過我的」，當時我人在辦公室等語，足證
    被告上開辯解，要屬臨訟卸責之詞，委無足採，被告犯行，應堪認定。
四、核被告乙○○所為，係犯刑法第三百零五條之恐嚇危害安全罪嫌。爰審酌被告係
    因薪資、帳務與告訴人發生糾紛、被告因患有精神分裂症，現領有精神重度殘障
    手冊，有殘障手冊、診斷證明書等附卷可稽，及被告犯罪手段、所生之損害、犯
    後態度等一切情狀，量處如主文所示之刑，並諭知易科罰金之折算標準。又查被
    告前未曾受有期徒刑以上刑之宣告，有卷附臺灣高等法院被告全國前案紀錄表可
    按，因一時失慮致罹刑章，被告經此教訓當知警惕，信無再犯之虞，本院認所宣
    告之刑以暫不執行為適當，併諭知緩刑二年，以啟自新。
五、據上論斷，應依刑事訴訟法第四百四十九條第一項、第三項，刑法第三百零五條
    、第四十一條第一項前段，第七十四條第一款，罰金罰鍰提高標準條例第一條前
    段、第二條，逕以簡易判決處如主文所示之刑。
對於本件判決如有不服，應於收受送達十日內，向本院提出上訴書狀。
中      華      民      國      九十二      年    二    月    二十六    日
                              臺灣臺北地方法院刑事第九庭
                                            法  官  薛中興
右正本證明與原本無異
                                            書記官  王黎輝
中      華      民      國      九十二      年    二    月    二十六    日
附錄本案論罪科刑法條全文
刑法第三百零五條
以加害生命、身體、自由、名譽、財產之事，恐嚇他人致生危害於安全者，處二年以
下有期徒刑、拘役或三百元以下罰金。


司法院資訊處製作；財團法人民間司法改革基金會備份。
